【裁判字號】    98,台抗,352
【裁判日期】    980604
【裁判案由】    貪污聲請再審
【裁判全文】
最高法院刑事裁定              九十八年度台抗字第三五二號
抗  告  人  甲○○
上列抗告人因貪污案件，不服台灣高等法院中華民國九十八年三
月三十一日駁回聲請再審之裁定（九十八年度聲再字第一三號）
，提起抗告，本院裁定如下：
    主  文
抗告駁回。
    理  由
本件抗告人甲○○提出證據(一)證人林志雄於民國八十四年十二月
十四日在台灣桃園地方法院具結之證詞、證據(二)內政部警政署入
出境管理局八十四年十二月二十日八四境信昌字第二五三一號函
（即林志雄入出境紀錄）、證據(三)關棧存關條、證據(四)財政部台
北關稅局九十四年八月二十二日北普稽字第０九四一０一六六三
二號函、證據(五)台灣高等法院審判筆錄、證據(六)台灣桃園地方法
院檢察署八十四年度偵字第八九七、九六五號檢察官起訴書、證
據(七)台灣桃園地方法院八十四年度訴字第四七０號刑事判決書、
證據(八)法務部調查局桃園縣調查站八十四年三月三十一日園肅字
第二四號刑事案件移送書、證據(九)台灣桃園地方法院檢察署贓物
庫復片、證據(十)台灣高等法院總務科贓物庫復片、證據(十一)台灣桃
園地方法院檢察署贓物庫復片、證據(十二)曾仁宗個人資料等證據，
依刑事訴訟法第四百二十條第一項第六款規定，向原審法院聲請
再審。原審則以有罪之判決確定後，有刑事訴訟法第四百二十條
第一項所定情形之一者，得為受判決人之利益聲請再審。而刑事
訴訟法第四百二十條第一項第六款所稱「發現確實之新證據」，
係指該證據於事實審法院判決前業已存在，而為法院、當事人所
不知，不及調查斟酌，至其後始行發現，且就證據本身形式觀察
，固非以絕對不須經過調查程序為條件，但必須顯然可認為足以
動搖原有罪之確定判決，而為受判決人無罪、免訴、免刑或輕於
原判決所認罪名之判決者為限。經查：抗告人所提證據(一)證人林
志雄具結之訊問筆錄影本二張、證據(三)關棧存條影本、證據(十二)證
人曾仁宗之訊問筆錄影本一張，雖於事實審法院審理時已存在，
但並無法院、當事人不知而不及調查審酌，至其後始行發現之情
形，顯非確實之新證據。至抗告人所提證據(二)內政部警政署入出
境管理局八十四年十二月二十日八四境信昌字第二五三一號函（
即林志雄入出境紀錄）、證據(四)財政部台北關稅局九十四年八月
二十二日北普稽字第０九四一０一六六三二號函，抗告人之前已
曾提出據以聲請再審，經原審法院以九十三年度聲再字第三八號
、九十四年度聲再更(一)字第五號裁定駁回其再審之聲請，有抗告
人前案紀錄表及裁判書列印資料在卷可稽。抗告人以證據(五)原審
法院審判長告知犯罪嫌疑及所犯罪名之審判筆錄、證據(六)台灣桃
園地方法院檢察署八十四年度偵字第八九七、九六五號起訴書及
證據(七)本件第一審判決書（台灣桃園地方法院八十四年度訴字第
四七０號判決）等證物，聲請再審，亦經原審法院以九十七年度
聲再字第二六五號駁回其再審之聲請在案，有原審法院前案紀錄
表及裁判書列印資料在卷足據。抗告人猶以同一原因重複聲請再
審，依刑事訴訟法第四百三十四條第二項規定，自不應准許。再
原確定判決並未採抗告人所指現場照片為判決之基礎，無論聲請
再審之意旨所指現場照片是否存在，均不足以動搖原確定判決對
於有罪事實之認定。從而，抗告人提出證據(八)法務部調查局桃園
縣調查站刑事案件移送書、證據(九)台灣桃園地方法院檢察署贓物
庫清單、證據(十)原審法院總務科贓物庫復片等欲證明並無現場照
片存在，均不足以動搖系爭確定判決對於犯罪事實之認定，亦非
刑事訴訟法第四百二十條第一項第六款所稱「發現確實之新證據
」。另抗告人自承其所提證據(十一)台灣桃園地方法院檢察署贓物庫
清單，並非本件之贓證物，而原確定判決亦未採為論斷事實之證
據。又抗告人於九十八年二月二十六日補充理由書所提附件(二)林
崑穆、江明南、何丞偉等人之偵訊筆錄影本，主張原審法院八十
四年度上訴字第六七八三號刑事判決以上開筆錄為判決依據尚有
違誤云云。然查，該案之受判決人為黃世東，並非抗告人，聲請
意旨所述自不足以動搖原確定判決；抗告人上開補充理由書提出
附件(四)蔡志揚訊問筆錄，指摘原審法院八十五年度上訴字第三二
０三號刑事判決（即附件三）、八十六年度上更(一)字第九七三號
判決（即附件五）有違誤云云。惟上開判決，均經本院判決撤銷
，發回更審，並非本件之確定判決，亦與有無再審原因無關；至
抗告人所提附件(四)蔡志揚之訊問筆錄於原確定判決審理時均已存
在，亦無法院、當事人不知而不及調查斟酌，至其後始行發現之
情形，不足以動搖原確定判決對於犯罪事實之認定。綜上以論，
抗告人所提前開證據(二)、(四)、(五)、(六)、(七)均係以同一原因聲請再
審，依刑事訴訟法第四百三十四條第二項規定，自不應准許。其
餘事證及聲請意旨，亦與刑事訴訟法第四百二十條第一項第六款
所謂發現新證據不符，因認抗告人再審之聲請為無理由，予以裁
定駁回。經核於法尚無違誤。抗告意旨仍執陳詞，任意指摘原裁
定不當，為無理由，應予駁回。
據上論結，應依刑事訴訟法第四百十二條，裁定如主文。
中    華    民    國  九十八  年    六    月    四    日
                      最高法院刑事第八庭
                          審判長法官  洪  文  章
                                法官  王  居  財
                                法官  黃  梅  月
                                法官  邱  同  印
                                法官  陳  世  雄
      本件正本證明與原本無異
                                      書  記  官
中    華    民    國  九十八  年    六    月    九    日
                                                      Ｑ


司法院資訊處製作；財團法人民間司法改革基金會備份。
